【裁判字號】    92,訴,490
【裁判日期】    920331
【裁判案由】    毒品危害防制條例
【裁判全文】
臺灣高雄地方法院刑事判決                          九十二年度訴字第四九號
    公  訴  人  臺灣高雄地方法院檢察署檢察官
    被      告  甲○○
右列被告因毒品危害防制條例案件，經檢察官提起公訴 (九十二年度毒偵字第六一九
號），本院判決如左：
    主  文
甲○○施用第一級毒品，累犯，處有期徒刑柒月。扣案第一級毒品海洛因粉末壹包（
淨重零點壹貳公克、包裝重零點肆貳公克），及專供施用毒品所用之注射針筒壹支，
均沒收銷燬之；又施用第二級毒品，累犯，處有期徒刑肆月。應執行有期徒刑拾月，
扣案之第一級毒品海洛因粉末壹包（淨重零點壹貳公克、包裝重零點肆貳公克）及專
供施用毒品所用之注射針筒壹支，均沒收銷燬之。
    事  實
一、甲○○前因施用第二級毒品甲基安非他命，經本院裁定送觀察、勒戒，認無繼續
    施用傾向，由本院於民國八十七年十月十六日以八十六年易字第八八一六號判處
    免刑確定；又於八十七年間因違反毒品危害防制條例案件，經本院以八十七年毒
    聲字第四六五五號裁定令被告入勒戒處所觀察、勒戒，觀察勤戒結果認有繼續施
    用毒品傾向，復分別經本院以八十八年毒聲字第四六０號裁定將被告送至戒治處
    所施以強制戒治，及由臺灣高雄地方法院檢察署檢察官以八十八年偵字第五二九
    號聲請簡易判決，經本院岡山簡易庭以八十八年度岡簡字第五八號判處有期徒刑
    四月，如易科罰金，以三百元折算一日，並於八十九年十二月一日執行完畢。詎
    仍不知悔改，復於九十年間再因觸犯施用第一級毒品罪（施用海洛因），及施用
    第二級毒品罪（施用甲基安非他命），經臺灣高雄地方法院檢察署檢察官分別以
    該署九十年度毒偵字第五三七二號，及九十年度毒偵緝字第四三三號案件分別提
    起公訴，經本院分別以九十一年度訴字第二八一號刑事判決於九十一年十月十六
    日判處有期徒刑十月確定（於九十一年六月十四日確定），及本院九十年度易字
    第三五五三號刑事判決於九十年十月三十一日判處有期徒刑一年確定（上述二件
    確定判決，甲○○已於九十一年七月間發監執行及接續執行，其指揮書執行完畢
    日期：九十三年九月十日）。詎甲○○仍未改悔向上及徹底戒絕毒癮，於前述之
    九十一年度訴字第二八一號案件於九十一年六月十四日判決確定後，約於九十一
    年六月十七日二十二時許起回溯前二十四小時內之某時（不含公權力拘束人身之
    時間），在高雄市其友「陳智明」住處（詳細地址不詳），甲○○以將第一級毒
    品海洛因粉末和合水液稀釋，再以針筒注射施打體內之方式，施用第一級毒品海
    洛因乙次；復另行起意，於同上之時間、地點，以將毒品甲基安非他命晶體，以
    火燒烤使生氣霧，再以口鼻吸取該霧化氣體之方式，施用第二級毒品甲基安非他
    命乙次。嗣於九十一年六月十七日十九時許，在高雄縣阿蓮縣民族路三０五巷七
    號後面，因甲○○涉嫌竊盜案件為警查緝，當場並在其錢包內扣得海洛因乙包（
    淨重０．一二公克、包裝重０．四二公克），及甲○○所有專供施用毒品海洛因
    所用之注射筒乙支。
二、案經高雄市政府警察局移送臺灣高雄地方法院檢察署檢察官偵查起訴。
    理  由
一、審理中訊據被告甲○○對右揭施用毒品海洛因、及毒品甲基安非他命之犯行坦承
    不諱，並有當場自被告身上起獲查扣之注射針筒乙支及粉末乙包扣案可佐；又上
    述粉末乙包經送鑑定，確定係第一級毒品海洛因成分（淨重０．一二公克、包裝
    重０．四二公克），復有法務部調查局編號：000000000號鑑定通知書
    乙件附偵卷第十頁可資佐憑；此外，查獲當時（九十一年六月十七日十九時許）
    所採集之被告之尿液，經送鑑定亦驗呈嗎啡及甲基安非他命俱陽性反應，復有高
    雄市政府衛生局煙毒尿液檢驗成績書附同上偵卷第七頁足稽。而查，海洛因施用
    入人體後水解還原成嗎啡，再循嗎啡之代謝方式排體外，亦據行政院衛生署藥物
    食品檢驗局七十三藥檢壹字第０三０二二一號函說明綦詳。另依醫學臨床實驗及
    根據英國藥學會出版Isolationand Indentification of Drugs 乙書第二九三頁
    載明：海洛因經注射入人體後，在體內迅速水解成6-Monoacety Imorp hine，再
    緩緩繼續水解成嗎啡，然後再循嗎啡之代謝方式排出，同書第四三一～四三二頁
    並載有：嗎啡經注射入人體後，約百分之五十以上於八小時內自尿中排出，至二
    十四小時排出約百分之九十，但四十八小時後仍有微量可檢出等語。此外，按通
    常健康成人一次注射嗎啡十五公絲，而以現行採用蟻醛酸試液及鉬鋑銨酸試液檢
    驗其尿液時，注射後八小時內所排尿液易於檢出；八小時至二十四小時，視其取
    尿時間及尿量多寡，可能檢出；至二十四小時以後所排之尿液，用上述方法已難
    檢出，亦據行政院衛生署藥物食品檢驗局七十三年十一月三十日（）藥檢壹字
    第０三０二二一號函釋在案，則被告於該採尿時即九十一年六月十七日二十二時
    許（但不含公權力拘束人身自由之時間）起回溯二十四小時內之某時，確有施用
    第一級毒品海洛因，及第二級毒品甲基安非他命各乙次之事實，堪可肯認。被告
    甲○○雖含糊混稱：我約係在查獲日（即六月十七日）前二、三日許，有施用海
    洛因、甲基安非他命各乙次云云，無非是被告記憶粗略所致，但不影響被告自白
    施用毒品效力。準見，被告既已自白右揭施用第一級毒品及第二級毒品犯行，且
    其自白亦核其他諸如扣案證物及尿液檢驗報告、毒品鑑定通知書等證據資料相符
    ，即足採為斷罪之資料，事證已可肯認。再者，被告前因施用第二級毒品甲基安
    非他命，經本院裁定送觀察、勒戒，認無繼續施用傾向，由本院於民國八十七年
    十月十六日以八十六年易字第八八一六號判處免刑確定，復因施用毒品案件，經
    本院裁定送觀察、勒戒，認有繼續施用毒品傾向，復經本院裁定送強制戒治，並
    經本院岡山簡易庭以八十八年度岡簡字第五八號判處有期徒刑四月，如易科罰金
    ，以三百元折算一日確定之事實，有臺灣高等法院被告全國前案紀錄表、不起訴
    處分書及判決書存卷足參。其三犯毒品危害防制條例第十條之罪，所為與毒品危
    害防制條例第二十條第三項之規定相符。綜上所述，本件事證明確，被告犯行洵
    堪認定。
二、核被告甲○○所為，分係觸犯毒品危害防制條例第十條第一項之施用第一級毒品
    罪、及同條第二項之施用第二級毒品罪。被告所犯上開二罪名，犯意各別、法不
    同，復觸犯不同之罪名，應依數罪分論、併罰。至於被告於施用毒品前必持有第
    一級毒品海洛因、第二級毒品甲基安非他命，但被告持有後均進而施用，其持有
    第一級、第二級毒品罪，應各為施用第一級、第二級毒品罪吸收，不另論持有毒
    品罪，附予明。再查被告於八十七年因違反毒品危害防制條例案件，經本院以
    八十八年度岡簡字第五八號判處有期徒刑四月，如易科罰金，以三百元折算一日
    確定，並於八十九年十二月一日執行完畢，有臺灣高等法院被告全國前案紀錄表
    一份附卷可按，其於受有期徒刑執行完畢後，於五年內再犯本件最重本刑為有期
    徒刑之罪，爰就被告所犯本件上開二罪，均依累犯規定各加重其刑。爰審酌：被
    告之品行、人格、經歷、其已曾因施用毒品犯行，爰多次觀察、勒戒、戒治處分
    甚至科刑判決，均未能戒絕毒癮，可見被告意志薄弱，自控不足，惟念在被告之
    犯罪性質實具病人性質、所為僅自戕身心，及被告坦承犯行態度良好等一切情狀
    ，爰就其所犯二罪，各酌情量處如主文所示之刑，並定其應執行刑有期徒刑十月
    。
三、至扣案之毒品海洛因粉末乙包（淨重０．一二公克、包裝重０．四二公克）係第
    一級毒品；針筒乙支係被告所有專供施用毒品海洛因所用之物，此據被告供明，
    均依毒品危害防制條例第十八條第一項前段規定，宣告沒收併銷燬之。
據上論斷，依刑事訴訟法第二百九十九條第一項前段，毒品危害防制條例第十條第一
項、第二項、第十八條第一項前段，刑法第十一條、第五十一條第五款、第四十七條
，判決如主文。
本案經檢察官洪期榮到庭執行職務。
中    華    民    國    九十二    年       三       月      三十一      日
                              臺灣高雄地方法院刑事第五庭
                                  法  官  朱  盈  吉
右正本證明與原本無異。
如不服本判決，應於判決送達後十日內，向本院提出上訴狀。
 書記官  吳  金  霞
中    華    民    國    九十二    年       四       月        二        日


司法院資訊處製作；財團法人民間司法改革基金會備份。
